# 请教陈版，重大资产重组中对标的企业审计问题

提问人：yanzhongran1 时间：2018-04-03 23:38:59
某上市公司欲收购一个新三板企业，达到重大资产重组，对标的公司进行审计。可以不可以这样做：按照上市公司的会计政策和会计估计进行特殊目的审计，据此重述该三板公司报表，在审计报告中编制基础描述清楚。这样的话，与企业已经公告审计报告存在重大差异。 我在巨潮咨询，查询了一下，好像没有查询有这样做的。

回答人：chenyiwei
由于收购审计的特殊性，主要是供收购方（上市公司）及其股东决策目的使用，因此除了更正差错以外，应按照收购方的会计政策进行调整。但对于符合被收购方实际情况的会计估计则不应调整。这样的报表属于基于特殊编制基础而编制的特殊目的财务报表。